臺灣臺東地方法院刑事判決　　　　　　　96年度交易字第42號
公　訴　人　臺灣臺東地方法院檢察署檢察官
被　　　告　乙○○
上列被告因過失傷害案件，經檢察官提起公訴（96年度偵字第98
8號），本院判決如下：
    主  文
乙○○因過失傷害人，處有期徒刑參月，如易科罰金，以新臺幣
壹仟元折算壹日，減為有期徒刑壹月又拾伍日，如易科罰金，以
新臺幣壹仟元折算壹日。
    事  實
一、乙○○於民國95年12月25日晚間9 時55分許，駕駛車牌號碼
    3398-MK 號自用小客車，沿臺東縣卑南鄉○○路由東向西方
    向行駛，欲前往臺東縣臺東市區○○○○路605 號前，本應
    注意汽車駕駛人行車速度應遵守速限標誌，無速限標誌者，
    行車時速不得超過50公里之規定，且應注意車前狀況，隨時
    採取必要之安全措施，而依當時情形，又無不能注意之情事
    ，竟以時速近100 公里之高速行駛，適有違規跨越分向限制
    線穿越道路之行人林上宏、甲○○行走在該車道上，乙○○
    欲閃避行走在該車道前方之林上宏，乃向左偏行，疏未注意
    行走在後之甲○○，致其所駕駛之上開自小客車車頭右側撞
    擊甲○○，致甲○○因而受有右側第2至第7肋骨骨折併發氣
    血氣胸、雙側下肢壓軋傷、右側肩胛骨骨折之傷害。乙○○
    於肇事後，即刻以上開車輛將甲○○送醫救治，在未被有偵
    查犯罪職權之機關或公務員知悉前，主動向處理警員承認肇
    事，因而接受裁判。
二、案經甲○○訴由臺東縣政府警察局臺東分局報請臺灣臺東地
    方法院檢察署檢察官偵查起訴。
    理  由
一、按被告以外之人於審判外之言詞或書面陳述，除法律有規定
    者外，不得作為證據，刑事訴訟法第159條第1項定有明文。
    又被告以外之人於偵查中向檢察官所為陳述，除顯有不可信
    之情況者外，得為證據，同法第159條之1第2 項定有明文。
    是證人甲○○於檢察官偵查時具結所為之證述，被告未曾提
    及檢察官在偵查時，有任何不法取供之情形，是客觀上並無
    顯不可信之情況，且被告於本院並未聲請傳訊上開證人進行
    詰問，其等於偵查中之證言自具有證據能力。又證人甲○○
    於警詢之陳述，為被告以外之人於審判外之陳述，屬傳聞證
    據，經本院於審理時予以提示並告以要旨，且各經檢察官及
    被告表示意見，當事人均未於言詞辯論終結前對該證人於警
    詢時之陳述異議，依刑事訴訟法第159條之5第1、2項規定，
    上開證人於警詢時之證述有證據能力。
二、上揭犯罪事實，業據被告乙○○於本院審理時坦承不諱，核
    與告訴人甲○○於警詢及偵查中之指訴相符，並有臺東縣政
    府警察局臺東分局製作之道路交通事故現場圖、道路交通事
    故調查報告表(一)、(二)、被告酒精測定紀錄表各1 件、現場暨
    車損照片共12幀、馬偕紀念醫院台東分院乙種診斷證明書、
    長庚紀念醫院高雄分院診斷證明書、病歷摘要各1 份、及臺
    灣省花東地區車輛行車事故鑑定委員會96年6 月15日花東鑑
    字第0966101055號函及其附件花東區960119號鑑定意見書附
    卷可稽。按行車速度，依速限標誌或標線之規定，無標誌或
    標線者，行車速度不得超過50公里；又汽車行駛時，駕駛人
    應注意車前狀況及兩車併行之間隔，並隨時採取必要之安全
    措施，道路交通安全規則第93條第1項第1款、第94條第3 項
    分別定有明文。且依前開道路交通事故調查報告表所載，當
    日天候係陰，夜間有照明，道路為村里道路、速限50公里、
    為乾燥、無缺陷、無障礙物、視距良好之柏油路面，並無不
    能注意之情事，詎被告竟嚴重超速行駛，未注意車前狀況而
    肇事，其應負過失罪責甚明，上開鑑定意見書鑑定意見亦同
    此認定。而本件車禍致使告訴人甲○○受有右側第2至第7肋
    骨骨折併發氣血氣胸、雙側下肢壓軋傷、右側肩胛骨骨折之
    傷害，已如前述，是被告之過失犯行與告訴人所受之傷害結
    果間，顯有相當因果關係。綜上，足認被告自白與事實相符
    ，本件罪證明確，犯行洵堪認定。
三、核被告所為，係犯刑法第284條第1項前段之過失傷害罪。本
    件交通事故發生後，被告即刻將甲○○送醫，並在有偵查犯
    罪職權之公務員查知其為犯人前，主動向前來處理之臺東縣
    政府警察局臺東分局交通事故處理小組警員傅綺偉陳述犯罪
    而接受裁判，有臺東縣政府警察局道路交通事故肇事人自首
    情形記錄表附卷可參，是被告於其犯罪未發覺前，向現場處
    理警員自承犯罪之事實，並接受裁判，核與自首要件相符，
    依刑法第62條前段規定減輕其刑。爰審酌被告過失之程度非
    微，被害人所受損害不輕，且迄未與被害人達成和解以獲得
    諒解，惟其於犯罪後尚能坦承犯行等一切情狀，量處如主文
    所示之宣告刑，並諭知易科罰金之折算標準，以資懲儆。檢
    察官雖以被告尚未與告訴人達成和解，而具體求處本罪法定
    刑最高之有期徒刑6 個月之重刑，然本院兼衡被告於事故發
    生後，親自將告訴人送醫，且曾與告訴人談和解，但因雙方
    差距過大而無法達成，有調解不成立證明書1 紙可按，認以
    量處如主文所示之宣告刑為適當，附此敘明。又96年7月4日
    公布之中華民國九十六年罪犯減刑條例自96年7 月16日施行
    ，本件犯罪發生在96年4 月24日以前，合於減刑規定，乃諭
    知減其宣告刑期二分之一如主文所示。
據上論斷，應依刑事訴訟法第299條第1 項前段，刑法第284條第
1項前段、第62條前段、第41條第1項前段，刑法施行法第1條之1
第1項、第2項前段，中華民國九十六年罪犯減刑條例第2條第1項
第3款、第7條，判決如主文。
本案經檢察官丙○○到庭執行職務。
中　　華　　民　　國　　96　　年　　9 　　月　　19　　日
                  刑事第三庭    法  官  蔡玉雪
以上正本證明與原本無異。
如不服本判決應於收受本判決後10日內向本院提出上訴書狀；上
訴書狀應敘述具體理由。未敘述上訴理由者，應於上訴期間屆滿
後20日內向本院補提理由書狀（均須按他造當事人之人數附繕本
）。「切勿逕送上級法院」。
告訴人或被害人對於本判決如有不服，請書具不服之理由狀，請
求檢察官上訴者，其上訴期間之計算係以檢察官收受判決正本之
日期為準。
                                書記官　陳昭穎
中　　華　　民　　國　　96　　年　　9 　　月　　19　　日
附錄本案論罪科刑法條全文
刑法第284條
因過失傷害人者，處六月以下有期徒刑，拘役或五百元以下罰金
。致重傷者，處一年以下有期徒刑，拘役或五百元以下罰金。
從事業務之人，因業務上之過失傷害人者，處一年以下有期徒刑
、拘役或一千元以下罰金。致重傷者，處三年以下有期徒刑，拘
役或二千元以下罰金。
